# 关于企业会计准则解释第 15 号的试运行会计处理问题

提问人：wx_5aa919759c92 时间：2022-02-08 23:47:02
请教版主您好，关于关于固定资产试运行的销售具体会计处理：
1 、判断是否固定 资产 达达到到 预 定可使用状 态 前的必要支出与是否属于日常活 动 ；；
（（ 1 ））如果是必要支出 + 日常活日常活 动 （（非日常活 动 ）：）： 试 运运行生行生 产 的成本的成本 计 入存入存 货 ，，在在 转 入在建工程生产结转：
dr ：：生生 产 成本成本
cr ：： 银 行存款、原材料、 应 付付 职 工薪酬工薪酬
dr ：：存存 货
cr ：：生生 产 成本成本
试 运运行行 销 售售：：
dr ：： 应 收收 账 款款
cr ：： 营业 收入收入 /( 非日常活 动计 入入：： 资产处 置收益置收益））
应 交税交税 费
dr ：：在建工程
cr：存货
（（ 2 ））如果是非必要支出 + 日常活日常活 动 （（非日常活 动 ）：）： 试 运运行生行生 产销 售除自身折旧不予考 虑 外外，，生生 产 成本正常核算 结转 存存 货、 营业 成本与成本与确确 认 收入收入，，与在建工程无关；关；
如果是非必要支出 + 非日常活 动
生生 产结转 相同相同
试 运运行行 销 售售：：
dr ：： 应 收收 账 款款
cr ：：存存 货
应 交税交税 费
资产处 置收益置收益
请教版主，能这样理解吗？

回答人：chenyiwei
根据解释 15 号第一条规定，企业应区分试运行费用中哪些属于“在固定资产达到可使用状态前的相关产出的生产和销售成本”和哪些属于“使固定资产达到其预定用途的相关成本”。在具体区分时，我们理解关键的判断在于是否已形成或将形成独立于在建工程之外的可单独销售的产品。如有，则可归属于该可供单独销售产品的成本应按照存货准则或其他相关准则（如，另外一项单独的固定资产或合同履约成本等）进行处理。即使该可供单独销售的产品至固定资产达到预定可使用状态时，企业尚未开展销售、或选择自用、对外捐赠等，（尚）未给企业带来收入，但相关产品的成本依然应按照其他相关准则进行处理，而不能计入“在建工程”的成本。
对于试运行过程中产出的产品（或副产品，下同）成本的归集口径，我们理解原则上应当与假设该项固定资产已达到预定可使用状态下正常量产产品的成本构成相同（如根据BOM表确定），除了因试运行生产而发生的可直接归属于试生产产品的增量成本（主要为人工成本、材料费、能源费、修理费等变动成本）以外，也应包含通过系统、合理的方式分配给试生产产品的制造费用等间接成本，不包含在正常量产情况下合理预期不会发生的非正常损耗，也不包含销售环节产生的销售费用。试运行产品成本不包含该项尚未达到预定可使用状态的固定资产的折旧和摊销成本。
对于试运行过程中不能归入试运行产品和销售成本的支出，应对照上述规定判断其是否属于“固定资产达到预定可使用状态前的必要支出”。只有在证明相关支出的合理性和必要性的前提下，才能将其归入在建工程成本。
是否属于日常活动，仅针对试运行销售是确认收入、成本还是资产处置收益而言。首先还是要注意区分这两类不同支出。